臺灣高等法院刑事判決
110年度交上易字第48號
上  訴  人  
即  被  告  李正泰


選任辯護人  彭國書律師
上列上訴人因公共危險案件，不服臺灣士林地方法院109年度審
交易字第938號，中華民國109年11月27日第一審判決（起訴案號
：臺灣士林地方檢察署109年度偵字第14225號），提起上訴，本
院判決如下：
    主  文
上訴駁回。
    事實及理由
一、本案經本院審理結果，認原審以上訴人即被告甲○○犯刑法第
    185條之3第1項第1款之罪，為累犯，且被告在此之前，同有
    多次酒後駕車之公共危險前案（最近1次係經法院判處有期
    徒刑6月、併科罰金新臺幣3萬元確定，於民國107年9月10日
    易科罰金執行完畢），就本件被告再犯相同之罪予以加重，
    尚不致使被告所受之刑罰超過所應負擔之罪責，依司法院釋
    字第775號解釋意旨，認仍有依刑法第47條第1項之規定加重
    其刑之必要，量處有期徒刑7月，經核認事用法及量刑均無
    不當，應予維持，並引用原審判決書記載之事實、證據及理
    由（如附件）。
二、被告上訴意旨略以：伊飲酒至當日凌晨4時許，已經睡眠休
    息，至當天下午4時許，以為酒精已經代謝才開車外出，並
    無犯罪之故意，且伊雙親年邁，父親長期中風癱瘓在床，又
    有未成年子女現就讀國三，均需伊經濟上、生活上支援及照
    顧，請從輕量刑云云。
三、然查，依被告於警詢時所述，其當天是喝半瓶高梁酒300CC
    及兩瓶啤酒600CC等語，是即使被告飲酒後有經過睡眠休息
    ，但因為當天飲用之酒量非少，故其體內酒精仍未能因此完
    全代謝，以致身上酒氣未消，此從被告為警查獲後測得之呼
    氣酒精濃度值，仍高達每公升0.82毫克，也可以確知，是被
    告對於身體內酒精尚未完全代謝，吐氣所含酒精濃度可能達
    每公升0.25毫克以上而不得駕駛動力交通工具之程度，並非
    無預見之可能，被告既已預見及此，卻仍在自身尚有酒氣之
    情況下，執意駕駛車輛，其有酒後酒精濃度超過標準而駕車
    之犯罪故意，至為明確，是被告以前詞辯稱並無酒後駕車之
    犯罪故意云云，並不足採。又原判決業於理由中敘明被告構
    成累犯之前案，且被告在本件之前，同有酒後駕車公共危險
    前案，本次是第6次觸犯相同之罪，有本院被告前案紀錄表
    可按。是以被告前因酒後不能安全駕駛之公共危險罪而經判
    處徒刑並執行完畢，若真有如前述一己家庭因素羈絆，理應
    產生警惕作用，並因此自我約束控管才是，然又再犯本件，
    可見其有特別惡性而有相當可責性，且前案科處得易科罰金
    之刑度，並不足以使其心生警惕，是原審同此認定，並就被
    告犯罪情節及科刑部分之量刑基礎，於理由欄內具體說明，
    顯已斟酌刑法第57條各款事由，並未逾越法定刑度，亦無明
    顯之裁量權濫用，自難遽指違法不當（最高法院75年台上字
    第7033號判決意旨參照）。是被告以前詞提起上訴，並無理
    由，應予駁回。
據上論斷，應依刑事訴訟法第373條、第368條，判決如主文。
本案經檢察官江耀民提起公訴，檢察官許祥珍到庭執行職務。
中　　華　　民　　國　　110 　年　　3 　　月　　17　　日
     　　　　　　 刑事第十四庭  審判長法　官  黃斯偉
                                      法　官  黎惠萍
                                      法　官  許泰誠 
以上正本證明與原本無異。
不得上訴。
                                      書記官  朱子勻
中　　華　　民　　國　　110 　年　　3 　　月　　17　　日

附件:  
               臺灣士林地方法院刑事判決
                                  109年度審交易字第938號
公　訴　人　臺灣士林地方檢察署檢察官
被　　　告　甲○○　男　民國00年00月00日生
                    身分證統一編號：Z000000000
                    住○○市○○區○○○路0段00巷00號
上列被告因公共危險案件，經檢察官提起公訴（109 年度偵字第
14225 號），本院判決如下：
    主  文
甲○○駕駛動力交通工具，吐氣所含酒精濃度達每公升零點貳伍
毫克以上，累犯，處有期徒刑柒月。
    事  實
一、甲○○於民國109 年8 月11日21時30分許至翌（12）日4 時許
    間，在臺北市士林區延平北路住處飲酒後，仍於同日15時許
    ，駕駛車牌號碼00－0000號自用小客車上路；嗣於同日16時4
    7分許，行經臺北市士林區百齡左岸河濱公園時，為警攔查
    並測得其呼氣酒精濃度達每公升0.82毫克，始悉上情。
二、案經臺北市政府警察局士林分局報告臺灣士林地方檢察署檢
    察官偵查起訴。
    理  由
壹、程序方面：
    刑事訴訟法第159 條第1 項雖規定，被告以外之人於審判外
    之言詞或書面陳述，除法律有規定者外，不得作為證據。惟
    同法第159 條之5 第1 項、第2 項已規定，經當事人於審判
    程序同意作為證據，法院審酌該言詞陳述或書面陳述作成時
    之情況，認為適當者，亦得為證據。當事人、代理人或辯護
    人於法院調查證據時，知有第159 條第1 項不得為證據之情
    形，而未於言詞辯論終結前聲明異議者，視為有前項之同意
    （指同條第1 項之同意作為證據），此乃第159 條第1 項所
    容許，得作為證據之例外規定之一。查本判決下列所引用被
    告以外之人於審判外陳述，固屬傳聞證據；惟被告甲○○於
    本院審理時，經告知「就本院提示的證據資料就證據能力及
    證明力一併表示意見」時，被告仍就本院所提示之證據資料
    表示「無意見」等語（見本院109 年11月9 日審判程序筆錄
    第2 頁至第3 頁），足見被告應已知悉前開證據方法均屬傳
    聞證據。被告及檢察官對於前開證據方法之證據能力均未爭
    執，復未於最後言詞辯論終結前聲明異議。本院審酌該等證
    據作成時之情況，並無違法取證或證據力明顯偏低之情形，
    以資為證據並無不當，是該等證據，應均有證據能力。
貳、認定犯罪事實所憑證據和理由：
    上開事實，業據被告於警詢、偵訊及本院審理時坦承不諱（
    見偵卷第18頁至第19頁、第53頁至第55頁及本院109 年11月
    9 日審判筆錄第2 頁至第3 頁），並有被告之酒精測定紀錄
    表、臺北市政府警察局舉發違反道路交通管理事件通知單附
    卷可稽（見偵卷第39頁），足認被告之自白與事實相符，事
    證明確，被告犯行堪以認定，應予依法論科。
參、論罪科刑的理由：
一、核被告所為，係犯刑法第185 條之3 第1 項第1 款吐氣所含
    酒精濃度達每公升0.25毫克以上而駕駛動力交通工具罪。
二、被告前於107 年間，因公共危險案件，經本院以107 年度審
    交易字第354 號判決判處有期徒刑6 月確定，107 年9 月10
    日易科罰金執行完畢，有臺灣高等法院被告前案紀錄表可考
    ，其於有期徒刑執行完畢後5 年內故意再犯本案有期徒刑之
    罪，符合刑法第47條第1 項累犯要件。本院考量被告前案所
    犯酒後駕車之公共危險案件與本案罪質相同，竟不知謹慎自
    持，再犯本案，足見前所執行刑罰之矯治力仍有不足，致被
    告對法律之服從性未能提升，因認加重其法定最低度刑，尚
    不至使被告所受之刑罰超過其所應負擔之罪責，爰依司法院
    釋字第775 號解釋意旨及刑法第47條第1 項規定，加重本案
    罪名之法定最高及最低度刑。
三、爰審酌被告已有5 次因酒醉駕車公共危險案件經法院判決有
    罪確定，此有臺灣高等法院被告前案紀錄表在卷可參，素行
    不佳，卻仍不知悔改，又再犯本件犯行，對一般往來之公眾
    及駕駛人自身皆具有高度危險性；另參以被告服用酒類後之
    呼氣酒精濃度高達每公升0.82毫克，猶仍駕駛自小客車上路
    ，顯然缺乏尊重其他用路人生命、身體及財產安全之觀念，
    另考量本案雖未造成其他車輛駕駛人致傷害結果，但對行車
    安全已生危害，惟念及被告於查獲後尚能坦承不諱，兼衡被
    告所自述之智識程度、家庭生活及經濟狀況等一切情況，併
    參酌檢察官之意見，量處如主文所示之刑。
肆、應適用的法條：
一、刑事訴訟法第284 條之1 、第299 條第1 項前段。
二、刑法第185 條之3 第1 項第1 款、第47條第1 項。三、刑法
    施行法第1 條之1 第1 項。本案經檢察官江耀民提起公訴，
    檢察官馬凱蕙到庭執行職務。
中　　華　　民　　國　 109　　年　　11　　月　　27　　日
                  刑事第二庭  法  官  蔡守訓
以上正本證明與原本無異。
應敘述具體理由。其未敘述上訴理由者，應於上訴期間屆滿後
20 日內向本院補提理由書 (均須按他造當事人之人數附繕本 )
「切勿逕送上級法院」。
                              書記官  丁梅芬
中　　華　　民　　國 　109  　年　　12　　月　　1 　　日

附錄論罪科刑條文：
中華民國刑法第185條之3
駕駛動力交通工具而有下列情形之一者，處 2 年以下有期徒刑
，得併科 20 萬元以下罰金：
一、吐氣所含酒精濃度達每公升零點二五毫克或血液中酒精濃度
    達百分之零點零五以上。
二、有前款以外之其他情事足認服用酒類或其他相類之物，致不
    能安全駕駛。
三、服用毒品、麻醉藥品或其他相類之物，致不能安全駕駛。
因而致人於死者，處 3 年以上 10 年以下有期徒刑；致重傷者
，處 1 年以上 7 年以下有期徒刑。
曾犯本條或陸海空軍刑法第 54 條之罪，經有罪判決確定或經緩
起訴處分確定，於五年內再犯第 1 項之罪因而致人於死者，處
無期徒刑或 5 年以上有期徒刑；致重傷者，處 3 年以上 10 年
以下有期徒刑。